臺灣彰化地方法院刑事判決　　　　　　　　　　　　　九十三年度訴字第六五七號
　　公　訴　人　臺灣彰化地方法院檢察署檢察官
　　被　　　告　甲○○
右列被告因違反毒品危害防制條例案件，經檢察官提起公訴（九十三年度毒偵字第四
九八號）及併案審理（臺灣新竹地方法院檢察署九十三年度毒偵字第一六三號），本
院依刑事訴訟法第二百七十三條之一第一項之規定，裁定改用簡式審判程序判決如左
：
    主  文
甲○○連續施用第壹級毒品，累犯，處有期徒刑壹年肆月，扣案之海洛因參包（合計
淨重零點壹貳公克，另有包裝袋參個）及注射針筒參支均沒收銷燬之；又連續施用第
貳級毒品，累犯，處有期徒刑拾月，扣案之安非他命壹包（毛重壹點貳公克，含包裝
袋壹個）沒收銷燬之；主刑部分，應執行有期徒刑貳年。
    事  實
一、甲○○前因違反肅清煙毒條例案件，經本院以八十三年訴字第一八一五號判決判
    處有期徒刑三年四月，並於民國八十四年八月四日入監執行，至八十五年十二月
    二十六日即因縮短刑期假釋出監，惟甲○○於上開假釋期間內，另因違反麻醉藥
    品管理條例案件，而經臺灣板橋地方法院以八十四年易字第四八八○號判決判處
    有期徒刑五月，如易科罰金以三百元折算一日確定，後上開假釋亦因此確定判決
    而經法院裁定撤銷，嗣甲○○於八十八年八月七日再度入監執行，並接續執行上
    開八十三年訴字第一八一五號判決之殘刑，直至九十年九月五日始因縮短刑期執
    行完畢而出監。其另因違反毒品危害防制條例案件，經臺灣臺中地方法院裁定送
    觀察、勒戒後，認為有繼續施用毒品之傾向，而另由臺灣臺中地方法院裁定送強
    制戒治，並於強制戒治期滿後，由臺灣臺中地方法院檢察署於八十九年三月二十
    二日，以八十九年度戒毒偵字第一六九號為不起訴處分確定。詎其仍不知悔改，
    復基於施用第一級毒品海洛因之概括犯意，自九十二年十二月一日凌晨零時許起
    ，至九十三年六月二十九日下午十八時許止，在基隆市○○區○○路一七八之一
    號四樓、新竹市○○路○段一二一號處之「百老匯汽車旅館」及高雄市等地，以
    使用扣案之注射針筒注射之方式，連續施用第一級毒品海洛因多次，平均每天施
    用二至三次；其又另基於施用第二級毒品安非他命之概括犯意，於與上述施用第
    一級毒品海洛因相同之時間及地點，以使用玻璃試管（該玻璃試管已據甲○○丟
    棄而滅失）加熱之方式，連續施用第二級毒品安非他命多次，平均亦為每天施用
    二至三次，嗣先於九十三年一月十三日晚上二十二時許，為警持搜索票於基隆市
    七堵區○○路一七八之一號四樓處查獲，後於同年一月二十七日下午十五時三十
    分許，為警持搜索票在位於新竹市○○路○段一二一號處之「百老匯汽車旅館」
    五○一室內查獲，並扣得第一級毒品海洛因三包（合計淨重○‧一二公克，另包
    裝袋三個）、注射針筒三支及第二級毒品安非他命一包（毛重一‧二公克、含包
    裝袋一個）等物，始知上情。
二、案經基隆市警察局第三分局報告臺灣基隆地方法院檢察署呈請臺灣高等法院檢察
    署令轉臺灣彰化地方法院偵查起訴及臺灣新竹地方法院檢察署檢察官併案審理。
    理  由
一、訊據被告甲○○對其前揭施用毒品之犯罪事實坦白承認，核與另案共同被查獲之
    證人周彬督於警訊及偵查中之證述大致相符，且其先後二次為警查獲時，經警採
    其經尿液送驗，結果均呈嗎啡及甲基安非他命陽性反應，此分別有基隆市衛生局
 檢驗成績書及國防部憲兵司令部刑事鑑識中心九十三年五月三日（九三）宇鑑字
    第○五七三二號鑑驗通知書各一紙附卷可稽，另有第一級海洛因三包（合計淨重
    ○‧一二公克，另包裝袋三個）、注射針筒三支及第二級毒品安非他命一包（毛
    重一‧二公克、含包裝袋一個）等物品扣案可相佐證，而該扣案之海洛因三包，
    經送法務部調查局鑑驗後，亦確認為海洛因無誤，此有該局出具之鑑定通知書一
    紙在卷可參；此外，復有上開「百老匯汽車旅館」五○一室之現場照片十幀、刑
    案資料查註紀錄表、全國施用毒品案件紀錄表及前開不起訴處分書各一份附卷可
    相佐證，足認其自白與事實相符而得採信，是被告犯行堪予認定，應依法予以論
    科。
二、按毒品危害防制條例已於九十二年七月九日修正公布，並於九十三年一月九日施
    行，而本件被告施用第一級毒品海洛因及第二級毒品安非他命之犯罪時間，均係
    從該條例修正前持續到自該條例修正施行之後，自無於行為人施用毒品後法律有
    變更，而應依刑第二條之規定比較修正前、後之規定，並擇一較有利於行為人之
    規定以為適用之問題，故本件應逕依修正後之毒品危害防制條例論處，此點合予
    敘明，是核被告甲○○所為，係犯修正後毒品危害防制條例第十條第一項、第二
    項之施用第一級、第二級毒品罪。其施用毒品前、後持有毒品及專供施用毒品器
    具之行為，已為其施用毒品犯行所吸收，不另論處。又其先後多次施用第一級毒
    品海洛因及第二級毒品安非他命之犯行，均時間緊接、所犯構成要件相同，顯皆
    係基於概括犯意為之，均應依連續犯之規定論以一罪，並各依法加重其刑；又公
    訴人雖僅就被告於九十三年一月十三日所查獲之犯行予以起訴，惟其前、後未經
    起訴之施用毒品犯行部分，除已據公訴人當庭請求一併審理外，且因此部分與起
    訴有罪部分有連續犯之裁判上一罪關係，本院自得併予審理。被告因違反肅清煙
    毒條例案件及違反麻醉藥品管理條例案件，兩案並接續執行至九十年九月五日始
    因縮短刑期執行完畢而出監，此有臺灣彰化地方法院檢察署被告之刑案資料查註
    紀錄表在卷可參，其於受有期徒刑之執行完畢後，五年以內再犯本件有期徒刑以
    上之罪，為累犯（起訴書僅以被告違反麻醉藥品管理條例案件，為構成本件累犯
    之理由，實有誤會，併予指明），應各依法遞加重其刑。其所犯二罪間，犯意各
    別、行為互殊，應分別論罰。爰審酌被告犯罪之動機、目的、方法、手段、所生
    危害，其前有違反肅清煙毒條例及違反麻醉藥品管理條例之犯罪記錄，品行不佳
    ，復因施用毒品，經送戒毒處分及判處徒刑，仍未能改其施用毒品之惡習，顯係
    欠缺戒除毒癮之決心，難予輕縱，及其犯後對其犯行坦白承認，態度尚稱良好等
    一切情狀，分別量處如主文所示之刑，並定其應執行之刑，以示懲儆。至扣案之
    第一級毒品海洛因三包（合計淨重○‧一二公克）及第二級毒品安非他命一包（
    毛重一‧二公克）係毒品，而用以包裝第一級毒品海洛因之包裝袋三個及用以包
    裝第二級毒品安非他命之包裝袋一個，因其上殘留之毒品難以析離，亦應全部視
    為毒品；另注射針筒三支係為被告所有、且專供其施用第一級毒品海洛因所用之
    物，此業據被告供明在卷，皆應依同條例第十八條第一項前段之規定宣告沒收並
    諭知銷燬；至被告施用第二級毒品安非他命之玻璃試管，業已為被告丟棄而滅失
    ，此亦據被告供明在卷，本院自無從對之併予宣告沒收，附此敘明。
三、據上論斷，應依刑事訴訟法第二百七十三條之一第一項、第二百九十九條第一項
    前段，修正後毒品危害防制條例第十條第一項、第二項、第十八條第一項前段，
    刑法第十一條前段、第五十六條、第四十七條、第五十一條第五款，判決如主文
    。
本案經檢察官黃玉琪到庭執行職務。
中      華      民      國    九十三    年      七      月    二十七    日
                                    臺灣彰化地方法院刑事第一庭
                                        法      官  葛  永  輝
右正本證明與原本無異。
如不服本判決，應於判決送達後十日內，向本院提出上訴狀（須附繕本）。
                                        法院書記官  施  惠  卿
中      華      民      國    九十三    年      七      月    二十八    日
毒品危害防制條例第十條
施用第一級毒品者，處六月以上五年以下有期徒刑。
施用第二級毒品者，處三年以下有期徒刑。
